【裁判字號】    91,易,663
【裁判日期】    920902
【裁判案由】    傷害等
【裁判全文】
臺灣嘉義地方法院刑事判決                          九十一年度易字第六六三號
    公  訴  人  臺灣嘉義地方法院檢察署檢察官
    被      告  甲○○
                庚○○
                丁○○
                乙○○
                戊○○
                丙○○
右列被告因傷害等案件，經檢察官提起公訴（九十一年度偵字第三三六三號），本院
判決如左：
    主  文
甲○○傷害人之身體，處拘役伍拾日，如易科罰金，以參佰元折算壹日。
庚○○傷害人之身體，處拘役參拾日，如易科罰金，以參佰元折算壹日。
丁○○共同傷害人之身體，處有期徒刑壹年貳月。
乙○○、戊○○、丙○○共同傷害人之身體，各處有期徒刑肆月，如易科罰金，均以
參佰元折算壹日。
    事  實
一、戊○○、乙○○為夫妻關係，並為丁○○、丙○○之父母，其等與案外人林樹中
    因設在嘉義市○區○○路四十號之優仕飯店經營權爭議，嫌隙已久，林樹中並委
    請甲○○、庚○○於該飯店內，以告示牌警示不特定人經營糾紛一事。嗣於民國
    九十一年五月七日下午五時十分許，丁○○前接獲其母乙○○打電話稱優仕飯店
    遭人鬧事而回飯店察看，見甲○○持告示牌在優仕飯店一樓大廳門口處，心生不
    滿，上前質問甲○○，二人發生口角，丁○○與甲○○二人遂各出於傷害之故意
    ，出手互毆，丁○○並基於毀損之故意，將甲○○所有背在脖子上之照相機一台
    扯下，摔在地上，致令該照相機不堪使用，斯時在優仕飯店一樓大廳內與甲○○
    同持告示牌警示飯店客人之庚○○見狀，遂持其所有攝影機一台步出門口錄影，
    企圖阻止丁○○毆打甲○○，詎丁○○見庚○○手持攝影機在攝影，遂將攝影機
    奪下，並出手毆打庚○○之右眼，甲○○見攝影機被丁○○取走，即過去要將攝
    影機搶回來，丁○○見甲○○趨近，即將手中持有之攝影機丟向甲○○之頭部，
    甲○○轉頭閃躲，攝影機砸中甲○○之後腦成傷，攝影機並掉落地上後不堪使用
    ，甲○○後腦受創流血後，跑到優仕飯店對面躲避，庚○○即步入飯店一樓大廳
    內試圖報警，而與在飯店內之乙○○彼此基於傷害之故意，互相拉扯成傷。甲○○因掛心庚○○安危，而返回飯店，丁○○見甲○○返回飯店，即在飯店門口將
    甲○○壓倒在地上，二人繼續互毆，甲○○並拿不明物體砸丁○○後腦部後，步
    入飯店大廳內，丁○○亦跟隨入內，此時在飯店內之丙○○、戊○○、乙○○等
    人見狀，丁○○、乙○○接續前之傷害犯意，丙○○、戊○○基於傷害之犯意，
    四人並基於犯意之聯絡，共同出手毆傷甲○○，甲○○因遭多人毆打不敵，又跑
    至飯店對面躲避，並打電話報警，之後丁○○在飯店內再與庚○○爭執，並將庚○○推落至飯店地下室階梯，再至地下室以拳頭毆打庚○○。甲○○於打電話報
    警後，仍心繫庚○○安危，再度步入飯店內察看，又遭丁○○及丙○○分持木劍
    及掃把擊打，甲○○再次跑至飯店對面躲避，旋警方於同日下午五時三十分許抵
    達優仕飯店，在該飯店內扣得木劍一支，並在四０一號房間內，扣得丙○○脫下
    染有血跡之白色襯衫一件。而甲○○已受有左側頂枕部撕裂傷五×二公分、頸部
    抓痕五處各約八×一公分三處、七×一公分一處、九×一公分一處、背部挫傷併
    血腫十八×四公分、左肩擦挫傷九×一公分、上腹部擦挫傷七×三公分之傷害；
    庚○○受有左頂部頭皮血腫六×四公分併腦震盪、頸部扭傷、右側眼眶部腫痛併
    瘀血四×三公分、左側前額部擦傷五×四．五公分、兩膝擦挫傷瘀血右側八×四
    公分、左側七．五×七公分、左下肢擦挫傷七．五×二．五公分、右手背部擦挫
    傷六×三．五公分、左側髖關節疼痛併血腫六×三公分之傷害、乙○○受有胸腹
    部、背臀部各一處之挫傷、右上肢挫傷二處之傷害，丁○○受有左前臂瘀青、因
    頭部挫傷所致疑為腦震盪之傷害。
二、案經甲○○、庚○○、乙○○、丁○○訴由嘉義市警察局第一分局報告臺灣嘉義
    地方法院檢察署檢察官偵查起訴。
    理  由
一、訊據被告丁○○坦承有右揭傷害甲○○與庚○○之事實，然否認有毀損犯行，辯
    稱：照相機是伊與甲○○拉扯時不小心掉下去損壞的，而攝影機是庚○○拿來砸
    伊時掉下去損壞的云云。又訊據被告戊○○、乙○○、丙○○、庚○○、甲○○
    等均矢口否認有何傷害犯行，被告戊○○辯稱：伊當時不在優仕飯店內，伊從外
    面回來，警察隨後就到了；被告乙○○辯稱：當日伊從外面回優仕飯店，看見丁○○與庚○○在優仕飯店內拉扯，過去試圖拉開二人，並無毆打甲○○及庚○○
    情事，被告丙○○辯稱：伊見丁○○與甲○○、庚○○等在優仕飯店外面打起來
，試圖要將他們分開，分開無效後即回櫃臺工作崗位，並無毆打甲○○云云；被
    告庚○○辯稱：都是處於挨打地位，並無出手毆打任何人云云；被告甲○○則辯
    稱：當日丁○○一返回飯店即毆打伊，並未與丁○○發生爭執，亦未與之互毆云
    云。惟查：
（一）甲○○、庚○○、乙○○、丁○○就其遭何人如何遭毆打之情，業於警訊、偵
      查及本院審理時指述綦詳，核與目擊證人己○○於警訊中證稱看見乙○○及庚○○拉扯（警卷第十九頁反面參見）及辛○○於警訊及本院審理時證稱看見甲○○、庚○○、乙○○、丁○○、丙○○、戊○○間發生爭執及相互拉扯等情
      （警卷第二十一頁反面、本院卷九十二年六月五日訊問筆錄參見）大致相符，
      亦有與渠等指述相符之甲○○受有左側頂枕部撕裂傷五×二公分、頸部抓痕五
      處各約八×一公分三處、七×一公分一處、九×一公分一處、背部挫傷併血腫
      十八×四公分、左肩擦挫傷九×一公分、上腹部擦挫傷七×三公分之傷害；庚○○受有左頂部頭皮血腫六×四公分併腦震盪、頸部扭傷、右側眼眶部腫痛併
      瘀血四×三公分、左側前額部擦傷五×四．五公分、兩膝擦挫傷瘀血右側八×
      四公分、左側七．五×七公分、左下肢擦挫傷七．五×二．五公分、右手背部
      擦挫傷六×三．五公分、左側髖關節疼痛併血腫六×三公分之傷害、乙○○受
      有胸腹部、背臀部各一處之挫傷、右上肢挫傷二處之傷害，丁○○受有左前臂
      瘀青、因頭部挫傷所致疑為腦震盪之傷害等傷害診斷書及診斷證明書存根（警
      卷第三十三頁至第三十六頁參見）及庚○○、甲○○受傷之照片（偵查卷第二
      十五頁至第二十九頁參見）附卷可稽，復有扣案之丙○○自承案發時所著之染
      有血跡白襯衫一件及自優仕飯店內起出之木劍一支在卷可資佐證。
（二）根據目擊證人即優仕飯店經理己○○於警訊中證述：於九十一年五月七日十七
      時十分左右，在嘉義市○○路四十號優仕飯店當值時，自樓上查房下來走回櫃
      臺之際，看見乙○○與庚○○在大廳內拉扯等語（警卷第十九頁反面參見）；
      又據目擊證人即優仕飯店櫃臺人員辛○○於警訊中證稱：當時只看見庚○○、
      乙○○及丙○○三人在優仕飯店大廳內發生拉扯等語（警卷第二十一頁反面參
      見），於本院審理時證稱：當時我在上班，我在櫃台擔任接待的工作，當時我
      看到被告、老闆他們其中的人在外面爭吵，但我不確定是哪幾個人，之後，一
      堆人就陸陸續續進入大廳，他們還是在爭吵，印象中有老闆娘（指乙○○）、
      庚○○，之後又陸續有老闆戊○○以及老闆的二個兒子進來，然後，他們進來
      的情形就是還在爭執，還有一些拉扯，印象中就是二個女生先發生拉扯的情形
      ，動作滿大的，並且在爭吵，‧‧‧。（問：丙○○平常都是在管理櫃台的事
      情？）是的，他也是櫃檯人員輪班人員之一，他的工作與我一樣，當時因為是
      我當班，所以他不在櫃台，發生打架情事時他也沒有進入櫃台。」等語（本院
      卷九十二年六月五日訊問筆錄參見），足徵被告戊○○上開所辯：伊當時不在
      優仕飯店內，被告乙○○上開所辯：僅過去拉開丁○○、庚○○二人，被告丙○○上開辯稱：伊僅試圖要將打架中之丁○○、庚○○、甲○○分開，分開無
      效後即回櫃臺工作崗位，被告庚○○上開辯稱：都是處於挨打地位，並未毆打
      任何人，被告甲○○上開所辯未與丁○○發生爭執即被打等語，均屬避重就輕
      之詞，不足採信。
（三）被告丁○○毀損甲○○所有之照相機及庚○○所有之攝影機等事實，業據甲○○及庚○○迭於警訊、偵查及本院審理時指述明確，核與被告丁○○於警訊及
偵查中坦承有持攝影機砸甲○○頭部等情相符，並為警於優仕飯店櫃臺下起出
      遭損壞之照相機及攝影機，拍攝有照片二張在卷可稽（警卷第二十五頁參見）
      ，被告於本院審理時空言否認損壞照相機及攝影機，委無可採。本件事證明確
      ，被告等犯行堪以認定。
二、核被告戊○○、乙○○、丁○○、丙○○、庚○○、甲○○所為，均係犯刑法第
    二百七十七條第一項之普通傷害罪，被告丁○○另犯刑法第三百五十四條之普通
    毀損罪。被告乙○○二次毆打庚○○及甲○○之犯行，被告丁○○四次毆打甲○○及庚○○之犯行，被告丙○○二次毆打甲○○之犯行，被告丁○○二次毀損甲○○所有之照相機及庚○○所有之攝影機，均係利用同一犯罪機會接續為之，皆
    為接續犯。被告戊○○、乙○○、丁○○、丙○○就上開傷害犯行，有犯意聯絡
    及行為分擔，皆為共同正犯。被告丁○○、乙○○以一傷害犯行，同時致庚○○
    及甲○○受傷，為想像競合犯，應從一重之傷害罪論處。被告丁○○以一毀損行
    為，同時損壞甲○○之照相機及庚○○之攝影機，為想像競合犯，應從一重之毀
    損罪論處。又被告丁○○一行為同時觸犯傷害及毀損罪，為想像競合犯，應從一
    重之傷害罪論處。被告丁○○先後二次毀損犯行，四次毆打甲○○、庚○○犯行
    ，被告乙○○前後二次毆打庚○○及甲○○犯行，被告丁○○前後二次毆打甲○○犯行，均係利用同一犯罪機會接續為之，已如前述，公訴人認被告等乃基於概
    括犯意，連續為毀損或傷害行為，容有未恰，併此敘明。爰審酌被告等人犯罪之
    動機、目的、手段，犯罪時所受之刺激及其品性、生活狀況、智識程度，甲○○
    、庚○○、乙○○、丁○○等人之傷情，及被告等人犯罪後態度等一切情狀，分
    別量處被告如主文所示之刑，並除被告丁○○所處之刑外，均諭知易科罰金之折
    算標準。至扣案木劍一支，並無積極證據足資證明為被告等人所有，而扣案之白
    襯衫一件雖為被告丙○○所有，然為其案發當時之穿著，尚難認為供本件犯罪所
    用，均不予宣告沒收。
據上論斷，應依刑事訴訟法第二百九十九條第一項前段，刑法第二十八條、第二百七
十七條第一項前段、第三百五十四條、第五十五條、第四十一條第一項前段，罰金罰
鍰提高標準條例第一條前段、第二條，判決如主文。
本案經檢察官周欣潔到庭執行職務
中    華    民    國      九十二      年      九      月        二      日
                      臺灣嘉義地方法院刑事第六庭
                                          法  官    劉瓊雯
右正本證明與原本無異。
如不服本判決，應於判決送達後十日內向本院提出上訴狀( 應附繕本 )。告訴人或被
害人如對於本判決不服者，應具備理由請求檢察官上訴，其上訴期間之計算係以檢察
官收受判決正本之日期為準。
中    華    民    國      九十二      年      九      月        二      日
                                          書記官    陳冠學
附錄本案論罪科刑法條全文：
中華民國刑法第二百七十七條
(普通傷害罪)
傷害人之身體或健康者，處三年以下有期徒刑、拘役或一千元以下罰金。
犯前項之罪因而致人於死者，處無期徒刑或七年以上有期徒刑；致重傷者
，處三年以上十年以下有期徒刑。
中華民國刑法第三百五十四條
毀棄、損壞前二條以外之他人之物或致令不堪用，足以生損害於公眾或他
人者，處二年以下有期徒刑、拘役或五百元以下罰金。


司法院資訊處製作；財團法人民間司法改革基金會備份。
